th: การออกแบบไมโครโฟน: บาวน์ดารี่; คอนเดนเซอร์; ไดนามิก; หนีบปกเสื้อ; พาราโบลิก; ริบบิ้น; อื่นๆ
cs: Design mikrofonu: Hraniční; Kondenzátor; Dynamický; Lavalier; Parabolická; Páska; Jiné
pl: Konstrukcja mikrofonu: Powierzchniowy; Pojemnościowy; Dynamiczny; Krawatowy; Paraboliczny; Wstęgowy; Inne
it: Design del microfono: Confine; Condensatore; Dinamica; Lavalier; Parabolico; Nastro; Altro
hu: Mikrofon kialakítása: Határfelületi; Kondenzátor; Dinamikus; Csíptetős; Parabola; Szalag; Egyéb
nl: Microfoon ontwerp: Grens; Condensator; Dynamisch; Lavalier; Parabolisch; Lint; Andere
nb: Mikrofondesign: Grense; Kondensator; Dynamisk; Lavalier; Parabolsk; Bånd; Annet
vi: Thiết kế micrô: Ranh giới; Tụ sáng; Động; Lavalier; Đường parabôn; Ruy-băng; Khác
sk-SK: Dizajn mikrofónu: Hranica; Kondenzátor; Dynamický; Lavalier; Parabolický; Páskový; Iné
ro-RO: Design microfon: De suprafață; Condensator; Dinamic; Lavalieră; Parabolic; Cu bandă; Altele
el: Σχεδιασμός μικροφώνου: Boundary; Συμπυκνωτής; Δυναμικό; Lavalier; Παραβολική; Κορδέλα; Άλλο
de: Mikrofondesign: Grenze; Kondensator; Dynamisch; Lavalier; Parabolisch; Schleife; Sonstiges
pt-PT: Tipo de microfone: Limite; Condensador; Dinâmico; Microfone de lapela; Parabólica; Fita; Outro
ja: マイクのデザイン: バウンダリー; コンデンサー; ダイナミック; ラベリア; パラボラ; リボン; その他
ru: Конструкция микрофона: Граница; Конденсатор; Динамический; Петличный; Параболический; Лента; Другой
zh-TW: 麥克風設計: 邊界; 電容式; 動圈式; 領夾式; 拋物線型; 絲帶型; 其他
ko: 마이크 설계: 바운더리; 콘덴서; 다이나믹; 라발리에; 파라볼라; 리본; 기타
sl-SI: Dizajn mikrofona: Mejni; Kondenzatorski; Dinamični; Kravatni; Parabolični; Tračni; Drugo
pt-BR: Design do microfone: Superfície; Condensador; Dinâmico; Lapela; Parabólica; Fita; Outro
fi: Mikrofonin muotoilu: Rajapinta; Kondensaattori; Dynaaminen; Nappimikrofoni; Parabolinen; Nauha; Muu
sv: Mikrofondesign: Gräns; Kondensor; Dynamisk; Lavalier; Parabolisk; Band; Övrigt
bg-BG: Дизайн на микрофон: Граница; Кондензаторен; Динамичен; Лавалие; Параболичен; Панделка; Други
fr: Design de microphone: Boundary; À condensateur; Dynamique; Cravate; Parabolique; À ruban; Autre
hr-HR: Dizajn mikrofona: Granica; Kondenzatorski; Dinamički; Bubica; Parabolički; Ribbon; Ostalo
es: Diseño de micrófono: Límite; Condensador; Dinámico; Lavalier; Parabólica; Cinta; Otros
tr: Mikrofon tasarımı: Sınır; Kondenser; Dinamik; Lavalier; Parabolik; Kurdele; Diğer
da: Mikrofondesign: Grænse; Kondensator; Dynamisk; Lavalier; Parabol; Bånd; Andet
zh-CN: 麦克风设计: 边界式; 电容式; 动圈式; 领夹式; 抛物面; 铝带式; 其他
lt-LT: Mikrofono dizainas: Konferencinis; Kondensatorius; Dinaminis; Prisegamas; Parabolinis; Juostinis; Kita
en: Microphone design: Boundary; Condenser; Dynamic; Lavalier; Parabolic; Ribbon; Other